---
title: "03_graficos"
author: "Pao"
date: "8/27/2019"
output: html_document
---

```{r setup, include=FALSE}
knitr::opts_chunk$set(echo = TRUE)
library(data.table)
library(ggplot2)
library(lubridate)
library(dplyr)
library(foreach)
library(doParallel)
```

## Todas las observaciones

Veamos si la compu explota cuando leo todas las observaciones asimiladas

```{r}
mount <- mountr::sshfs_mount("paola.corrales", "yakaira.cima.fcen.uba.ar", "/home/paola.corrales/datosmunin/RRA_Obs", "/mnt/Data/Validacion_RRA/data")

all <- fread("data/filtradas/obs_all.csv") 

all[, time := ymd_hms(time)] %>% 
  .[, time.obs := ymd_hms(time.obs)]

mount$finalize()

obs_type <- c("1" = "ADPUPA",
              "3" = "AIRCFT",
              "4" = "SATWND",
              "8" = "ADPSFC",
              "9" = "SFCSHP",
              "12" = "RADAR",
              "20" = "ASCATW",
              "21" = "AIRS",
              "22" = "ADPAUT",
              "23" = "GNSS")
```

ADPUPA = 1 (sondeos)
AIRCFT = 3 (aviones)
SATWND = 4 (vectores de satélite geoestacionario)
ADPSFC = 8 (estaciones de superficie)
SFCSHP = 9 (barcos y boyas)
ASCATW = 20 (vientos de ASCAT)
AIRS = 21 (perfiles de satélite AIRS)
ADPAUT=22 (estaciones automáticas-> las incluimos nosotros)
GNSS=23 (Global Network … -> las incluimos nosotros)

```{r}
all[, .N, by = .(sub.id, hour(time.obs))] %>% 
  ggplot(aes(hour, factor(sub.id))) +
  geom_point(aes(size =  N, color = N)) +
  scale_color_viridis_c() +
  scale_size_continuous(guide = "none") +
  scale_y_discrete(name = "type of observation", labels = obs_type) +
  scale_x_continuous(name = "hour of the day", breaks = seq(0, 24, 3)) +
  theme_minimal()
```

```{r}
all[, .N, by = .(sub.id, hour(time.obs))] %>% 
  ggplot(aes(hour, N)) +
  geom_line(aes(color = factor(sub.id))) +
  geom_point(aes(color = factor(sub.id))) +
  scale_color_discrete(name = "type", labels =  obs_type) +
  scale_y_log10()
```

```{r}
all[, .N, by = .(sub.id, day = floor_date(time.obs, "day"))] %>% 
  # .[sub.id != 12] %>% 
  ggplot(aes(day, factor(sub.id))) +
  geom_point(aes(color = N, size = N)) +
  scale_color_viridis_c() +
  scale_size_continuous(guide = "none") +
  scale_y_discrete(name = "type of observation", labels = obs_type) +
  scale_x_datetime(name = "date", date_breaks = "5 days", date_labels = "%m-%d") +
  theme_minimal()

all[, .N, by = .(sub.id, day = floor_date(time.obs, "day"))] %>% 
  .[sub.id != 12] %>% 
  ggplot(aes(day, factor(sub.id))) +
  geom_point(aes(color = N, size = N)) +
  scale_color_viridis_c() +
  scale_size_continuous(guide = "none") +
  scale_y_discrete(name = "type of observation", labels = obs_type) +
  scale_x_datetime(name = "date", date_breaks = "5 days", date_labels = "%m-%d") +
  theme_minimal()

all[, .N, by = .(sub.id, day = floor_date(time.obs, "day"))] %>% 
  .[!(sub.id %in% c(12, 22))] %>% 
  ggplot(aes(day, factor(sub.id))) +
  geom_point(aes(color = N, size = N)) +
  scale_color_viridis_c() +
  scale_size_continuous(guide = "none") +
  scale_y_discrete(name = "type of observation", labels = obs_type) +
  scale_x_datetime(name = "date", date_breaks = "5 days", date_labels = "%m-%d") +
  theme_minimal()
```

### Pronosticos

```{r}
mount <- mountr::sshfs_mount("paola.corrales", "yakaira.cima.fcen.uba.ar", "/home/paola.corrales/datosmunin/RRA_Fcst", "/mnt/Data/Validacion_RRA/data")

myCluster <- makeCluster(4)
registerDoParallel(myCluster)

path <- "data/interpolados/fcst_83073_2018**"
files <- Sys.glob(path)

out <- foreach(f = 1:length(files),
               .packages = c("data.table", "lubridate", "dplyr"),
               .export = c("files"),
               .combine = "rbind") %dopar% { 

cat("Leyendo el pronóstico ", basename(files[f]), "\n")                                  
fcst <- fread(files[f])

fecha_ini <- ymd_h(stringr::str_extract(files[f], "\\d{8}_\\d{2}"))

temp <- fcst[, `:=`(obs.fcst = obs - fcst,
           fecha.ini = fecha_ini,
           verif = as.numeric(as.duration(as_datetime(time.obs) - fecha_ini), "hour"))] %>% 
  .[, .(rmse = sqrt(mean(obs.fcst^2))), by = .(ens, verif, fecha.ini)]
}

fwrite(out, "rmse_83073.cs")
```


