---
title: "03_graficos"
author: "Pao"
date: "8/27/2019"
output: html_document
---

```{r setup, include=FALSE}
knitr::opts_chunk$set(echo = TRUE)
library(data.table)
library(ggplot2)
library(lubridate)
library(dplyr)
library(stringr)
library(metR)

map <- rnaturalearth::ne_states(country = c("argentina", "Brazil", "Chile", "Uruguay", "Paraguay", "Bolivia"), returnclass = "sf")
```

## Todas las observaciones

Veamos si la compu explota cuando leo todas las observaciones asimiladas

```{r}
# mount <- mountr::sshfs_mount("paola.corrales", "yakaira.cima.fcen.uba.ar", "/home/paola.corrales/datosmunin/RRA_Obs", "/mnt/Data/Validacion_RRA/data")

# all <- fread("data/filtradas/obs_all.csv") 

all <- fread("/home/paola.corrales/datosmunin/RRA_Obs/filtradas/obs_all.csv") 

all[, time := ymd_hms(time)] %>% 
  .[, time.obs := ymd_hms(time.obs)]

# mount$finalize()

# obs_type <- c("1" = "ADPUPA",
#               "3" = "AIRCFT",
#               "4" = "SATWND",
#               "8" = "ADPSFC",
#               "9" = "SFCSHP",
#               "12" = "RADAR",
#               "20" = "ASCATW",
#               "21" = "AIRS",
#               "22" = "ADPAUT",
#               "23" = "GNSS")

# New obs_type
obs_type <- c(
  "22" = "ASWS",
  "8" = "CSWS",
  "1" = "RS",
  "3" = "AIRPL",
  "21" = "AIRSR",
  "12" = "RADAR",
  "4" = "GDMW",
  "9" = "SHBU")
```

ADPUPA = 1 (sondeos)
AIRCFT = 3 (aviones)
SATWND = 4 (vectores de satélite geoestacionario)
ADPSFC = 8 (estaciones de superficie)
SFCSHP = 9 (barcos y boyas)
ASCATW = 20 (vientos de ASCAT)
AIRS = 21 (perfiles de satélite AIRS)
ADPAUT=22 (estaciones automáticas-> las incluimos nosotros)
GNSS=23 (Global Network … -> las incluimos nosotros)

Vamos a intentar crear una paleta a mano usando los colores de viridis pero con intervalos acordes a los datos.

```{r}
colores <- viridisLite::viridis(13, direction = 1)  
# plot(prismatic::color(colores))
```



```{r}
breakes <- c(10e3, 50000, 100000, 250000, 500000, 750000, 1000000)
all[, .N, by = .(sub.id, hour(time.obs))] %>% 
  ggplot(aes(hour, factor(sub.id))) +
  geom_point(aes(size =  N, color = N)) +
  scale_color_gradientn(name = NULL,
                        colours = colores, 
                        values = c(0, 0.01, 0.015, 0.02, 0.025, 0.05, 0.1, 0.15, 0.2, 0.25, 0.5, 0.75, 1),
                        breaks = breakes, labels = scales::scientific) +
  scale_size_continuous(guide = "none") +
  scale_y_discrete(name = "Type of observation", labels = obs_type) +
  scale_x_continuous(name = "Hour of the day (UTC)", breaks = seq(0, 24, 3)) +
  theme_linedraw(base_size = 15) +
  theme(legend.key.height = unit(18, "mm"),
        legend.key.width = unit(2, "mm"), 
        panel.grid = element_line(color = "grey80"),
        aspect.ratio = 0.5)

ggsave("fig/observaciones.pdf", dpi = 300, width = 20, units = "cm")
```


```{r}
breakes <- c(1000, 100000, 250000, 500000, 1000000, 1500000, 2000000)
all[, .N, by = .(sub.id, day = floor_date(time.obs, "day"))] %>%
  ggplot(aes(day, factor(sub.id))) +
  geom_point(aes(color = N, size = N)) +
  scale_color_gradientn(name = NULL,
                        colours = colores, 
                        values = c(0, 0.0005, 0.001, 0.0015, 0.002, 0.01, 0.1, 0.15, 0.2, 0.25, 0.5, 0.75, 1),
                        breaks = breakes, labels = scales::scientific) +
  scale_size_continuous(guide = "none") +
  scale_y_discrete(name = "type of observation", labels = obs_type) +
  scale_x_datetime(name = "date", date_breaks = "5 days", date_labels = "%m-%d") +
  theme_minimal() +
  theme(legend.key.height = unit(15, "mm"),
        legend.key.width = unit(2, "mm"), 
        aspect.ratio = 0.5)
```

```{r}
all[, var := case_when(obs.id %in% c(2819, 82819) ~ "u",
                       obs.id %in% c(2820, 82820) ~ "v",
                       obs.id %in% c(3073, 83073) ~ "t",
                       obs.id %in% c(3330, 83330) ~ "q",
                       obs.id %in% c(3331, 83331) ~ "rh",
                       obs.id %in% c(4001) ~ "dBz",
                       obs.id %in% c(14593) ~ "p")] %>% 
  .[, source := case_when(sub.id == 1 ~ "ADPUPA",
                          sub.id == 3 ~ "AIRCFT",
                          sub.id == 4 ~ "SATWND",
                          sub.id == 8 ~ "ADPSFC",
                          sub.id == 9 ~ "SFCSHP",
                          sub.id == 12 ~ "RADAR",
                          sub.id == 20 ~ "ASCATW",
                          sub.id == 21 ~ "AIRS",
                          sub.id == 22 ~ "ADPAUT",
                          sub.id == 23 ~ "GNSS")]


tabla <- all[, .N, by  = .(var, source)] %>% 
  dcast(source ~ var)

knitr::kable(tabla)

rm(all)
```


### Pronosticos


```{r}
# mount <- mountr::sshfs_mount("paola.corrales", "yakaira.cima.fcen.uba.ar", "/home/paola.corrales/datosmunin/RRA_Fcst/estadisticos", "/mnt/Data/Validacion_RRA/data")
# 
# files <- Sys.glob("data/rmse*")

fisica <- data.table(ens = 1:60, 
                     fisica = rep(c("KF-YSU", 
                                    "BMJ-YSU",
                                    "GF-YSU",
                                    "KF-MYJ",
                                    "BMJ-MYJ",
                                    "GF-MYJ",
                                    "KF-MYNN2",
                                    "BMJ-MYNN2",
                                    "GF-MYNN2"), length.out = 60))

files <- Sys.glob("/home/paola.corrales/datosmunin/RRA_Fcst/estadisticos/rmse*")

estadisticos <- lapply(files, function(f) {
  names <- unglue::unglue(f, "/home/paola.corrales/datosmunin/RRA_Fcst/estadisticos/rmse_{fuente}_{var}.csv")
  var <- str_extract(f, "\\d{5}")
  fread(f) %>% 
    .[, var := names[[1]][["var"]]] %>%
    .[, fuente := names[[1]][["fuente"]]] %>% 
    .[, fecha.ini := ymd_hms(fecha.ini)] %>% 
    .[]
} ) %>% 
  rbindlist() 


estadisticos <- fisica[estadisticos, on = "ens"] 

estadisticos <- estadisticos %>% 
  .[, .(rmse = mean(rmse),
        bias = mean(bias)), by = .(verif, fecha.ini, var, fisica, fuente)] %>%
  .[, ":="(ens = 0,
           fisica = "MEAN")] %>% 
  rbind(estadisticos) %>% 
  melt(measure.vars = c("rmse", "bias"), variable.name  = "estadistico")

# mount$finalize()

estadisticos[, var.type := case_when(var %in% c(2819, 82819) ~ "u10m",
                                     var %in% c(2820, 82820) ~ "v10m",
                                     var %in% c(3073, 83073) ~ "T2m",
                                     var %in% c(3330, 83330) ~ "q",
                                     var %in% c(3331, 83331) ~ "rh",
                                     var %in% c(4001) ~ "dBz",
                                     var %in% c(14593) ~ "PSFC")]
```


```{r}

estadisticos_gfs <- estadisticos[, verif := if_else(fuente == "gfs", as.integer(verif - 6), verif)] %>% 
  .[, fecha.ini := if_else(fuente == "gfs", fecha.ini + hours(6), fecha.ini)]

estadisticos_gfs[, hora.ini := hour(fecha.ini)] %>% 
  .[!(var.type %in% c("rh", "PSFC")) & verif %between% c(0, 36)] %>% 
  .[hora.ini %in% c(0, 6, 12, 18), .(value = mean(value)), by = .(var.type, hora.ini, verif, ens, estadistico, fuente)] %>%
  ggplot(aes(verif, value)) +
  geom_ribbon(data = ~ .x[, .(ymin = min(value),
                                             ymax = max(value)),
                          by = .(hora.ini, estadistico, var.type, verif, fuente)],
              aes(x = verif, ymin = ymin, ymax = ymax, 
                  fill = fuente,
                  group = interaction(estadistico, fuente)),
              inherit.aes = FALSE, alpha = 0.15) +
  geom_line(data = ~ .x[ens == 0], aes(color = factor(estadistico), 
                linetype = fuente,
                group = interaction(estadistico, ens, fuente))) +
  scale_linetype_manual(name = NULL, values = c(2, 1), labels = c("rra" = "RRRA",
                                                                  "gfs" = "NoRegDA")) +
  scale_color_grey(name = NULL, start = 0, end = 0.5, labels = c("rmse" = "RMSE",
                                                                  "bias" = "BIAS")) +
  scale_fill_brewer(name = NULL, guide = "none", palette = "Set1") +
  geom_hline(yintercept = 0, color = "darkgray") +
  scale_x_continuous("Forecast lead time (hrs)") +
  scale_y_continuous(name = NULL, position = "right") +
  facet_wrap(~var.type, scales = "free_y") +
  facet_grid(var.type ~ hora.ini, scales = "free_y", switch = "y",
             labeller = labeller(hora.ini = c("0" = "00 UTC", "6" = "06 UTC",
                                              "12" = "12 UTC", "18" = "18 UTC"))) +
  theme_linedraw(base_size = 12) +
  theme(strip.background = element_blank(),
        strip.text = element_text(color = "black"), 
        panel.grid = element_line(color = "grey80"),
        # legend.position = c(.98, .15),
        # legend.background = element_rect(color = "darkgrey", fill = "white", size = 0.5),
        # legend.key = element_rect(fill = "white"),
        # legend.justification = c("right", "top"),
        # legend.margin = margin(0, 0, 0, 0), 
        legend.spacing.y = unit(0.01, "cm"))

ggsave("fig/rmse_bias.pdf", dpi = 300, width = 22, height = 15, units = "cm")
```


```{r}
gf <- estadisticos[, hora.ini := hour(fecha.ini)] %>% 
  tidyr::separate(fisica, into = c("micro", "pbl")) %>% 
  .[, pbl := if_else(is.na(pbl), "MEAN", pbl)] %>% 
  .[hora.ini == 12 & var.type %in% c("T2m") & fuente == "rra"] %>% 
  .[, .(value = mean(value)), by = .(var.type, hora.ini, verif, micro, pbl, estadistico)]


gf1 <- gf[micro %in% c("GF", "BMJ", "KF")] %>% 
  .[, col := factor(micro, levels = c("KF", "BMJ", "GF"))]

gf2 <- gf[pbl %in% c("YSU", "MYJ", "MYNN2")] %>% 
  .[, col := factor(pbl, levels = c("YSU", "MYJ", "MYNN2"))]

gfmean <- gf[pbl == "MEAN"][, col := NULL]
gfmean <- rbind(KF = gfmean,
                BMJ = gfmean,
                GF = gfmean,
                YSU = gfmean, 
                MYJ = gfmean,
                MYNN2 = gfmean,
                idcol = "col") %>% 
  .[, col := factor(col, levels = c("KF", "BMJ", "GF", "YSU", "MYJ", "MYNN2"))]

gf_bind <- rbind(gf1, gf2)

ggplot(mapping = aes(verif, value)) +
  geom_line(data = gf1, aes(color = pbl, linetype = estadistico)) +
  scale_color_brewer(name = NULL, palette = "Set1") +
  # scale_color_manual(name = NULL, values = c("#1a9641", "#2b8cbe", "#d7191c")) +
  ggnewscale::new_scale_color() +
  # scale_color_viridis_d(name = NULL, option = "C") +
  scale_color_manual(name = NULL, values = c("darkorange","purple","cyan4")) +
  geom_line(data = gf2, aes(color = micro, linetype = estadistico)) +
  geom_line(data = gfmean, aes(linetype = estadistico),
            color = "grey10", size = 0.3) +
  geom_hline(yintercept = 0, color = "darkgray") +
  scale_linetype(name = NULL) +
  scale_x_continuous("Forecast lead time (hrs)") +
  scale_y_continuous(name = NULL, position = "right") +
  facet_wrap(~ col, ncol = 3) +
  theme_linedraw(base_size = 14) +
  theme(strip.background = element_blank(),
        strip.text = element_text(color = "black"),
        panel.grid = element_line(color = "grey80"),
        legend.position = "bottom") 

ggsave("fig/param_t2m.pdf", width = 20, height = 15, units = "cm")


ggplot(mapping = aes(verif, value)) +
  geom_line(data = gf1, aes(linetype = pbl, color = estadistico)) +
  scale_color_brewer(name = NULL, palette = "Set1") +
  # scale_color_manual(name = NULL, values = c("#1a9641", "#2b8cbe", "#d7191c")) +
  scale_linetype_manual(name = NULL, values = c(2, 4 , 1)) +
  ggnewscale::new_scale("linetype") +
  # scale_color_viridis_d(name = NULL, option = "C") +
  # scale_color_manual(name = NULL, values = c("#542788", "#d01c8b", "#e66101")) +
  geom_line(data = gf2, aes(linetype = micro, color = estadistico)) +
  scale_linetype_manual(name = NULL, values = c(2, 4 , 1)) +
  geom_line(data = gfmean, aes(color = estadistico, group = estadistico),
            color = "grey10", size = 0.3) +
  geom_hline(yintercept = 0, color = "darkgray") +
  scale_x_continuous("Forecast lead time (hrs)") +
  scale_y_continuous(name = NULL, position = "right") +
  facet_grid(var.type ~ col, scales = "free_y", switch = "y") +
  theme_linedraw(base_size = 14) +
  theme(strip.background = element_blank(),
        strip.text = element_text(color = "black"),
        panel.grid = element_line(color = "grey80"),
        legend.position = "bottom") 

ggsave("fig/param_completo_lines.pdf", width = 20, height = 15, units = "cm")

ggplot(data = gf_bind, aes(verif, value)) +
  geom_line(aes(linetype = estadistico, color = var.type)) +
  geom_line(data = copy(gfmean)[, c("micro", "pbl") := NULL], aes(linetype = estadistico, group = interaction(estadistico, var.type)),
            color = "grey10", size = 0.3) +
    geom_hline(yintercept = 0, color = "darkgray") +
  scale_x_continuous("Forecast lead time (hrs)") +
  scale_y_continuous(name = NULL, position = "right") +
  facet_grid(micro~pbl, switch = "y") +
  theme_linedraw(base_size = 14) +
  theme(strip.background = element_blank(),
        strip.text = element_text(color = "black"),
        panel.grid = element_line(color = "grey80"),
        legend.position = "bottom") 

ggplot(mapping = aes(verif, value)) +
  geom_line(data = gf1, aes(linetype = pbl, color = estadistico)) +
  scale_color_brewer(name = NULL, palette = "Set1") +
  # scale_color_manual(name = NULL, values = c("#1a9641", "#2b8cbe", "#d7191c")) +
  scale_linetype_manual(name = NULL, values = c(2, 4 , 1)) +
  ggnewscale::new_scale("linetype") +
  # scale_color_viridis_d(name = NULL, option = "C") +
  # scale_color_manual(name = NULL, values = c("#542788", "#d01c8b", "#e66101")) +
  geom_line(data = gf2, aes(linetype = micro, color = estadistico)) +
  scale_linetype_manual(name = NULL, values = c(2, 4 , 1)) +
  geom_line(data = gfmean, aes(color = estadistico, group = estadistico),
            color = "grey10", size = 0.3) +
  geom_hline(yintercept = 0, color = "darkgray") +
  scale_x_continuous("Forecast lead time (hrs)") +
  scale_y_continuous(name = NULL, position = "right") +
  facet_grid(var.type ~ col, scales = "free_y", switch = "y") +
  theme_linedraw(base_size = 14) +
  theme(strip.background = element_blank(),
        strip.text = element_text(color = "black"),
        panel.grid = element_line(color = "grey80"),
        legend.position = "bottom") 



gf <- estadisticos[, hora.ini := hour(fecha.ini)] %>% 
  tidyr::separate(fisica, into = c("micro", "pbl")) %>% 
  .[, pbl := if_else(is.na(pbl), "MEAN", pbl)] %>% 
  .[hora.ini == 12 & var.type %in% c("T2m", "v10m") & fuente == "rra"] %>% 
  .[, .(value = mean(value)), by = .(var.type, hora.ini, verif, micro, pbl, estadistico)] 


gf1 <- gf[micro %in% c("GF")] %>% 
  .[, col := micro]

gf2 <- gf[pbl %in% c("YSU", "MYJ")] %>% 
  .[, col := pbl]

gfmean <- gf[pbl == "MEAN"][, col := NULL]
gfmean <- rbind(GF = gfmean,
                YSU = gfmean, 
                MYJ = gfmean, 
                idcol = "col")


ggplot(mapping = aes(verif, value)) +
  geom_line(data = gf1, aes(color = pbl)) +
  geom_point(data = gf1[(verif %% 3) == 0], aes(shape = pbl, color = pbl)) +
  # scale_color_manual(name = NULL, values = c("#1a9641", "#2b8cbe", "#d7191c")) +
  scale_color_brewer(palette = "Set1") +
  scale_shape(name = NULL) +
  ggnewscale::new_scale_color() +
  scale_color_manual(name = NULL, values = c("#542788", "#d01c8b", "#e66101")) +
  geom_line(data = gf2, aes(color = micro, linetype = micro), size = 1.1) +
  scale_linetype_manual(name = NULL, values = c(2, 3, 6)) +
  geom_line(data = gfmean,
            color = "grey20", size = 0.3) +
  geom_hline(yintercept = 0, color = "darkgray") +
  # scale_linetype(name = NULL) +
  scale_x_continuous("Forecast lead time (hrs)") +
  scale_y_continuous(name = NULL, position = "right") +
    # ggh4x::facet_nested(estadistico + var.type ~ col, scales = "free_y", switch = "y",
    #                   labeller = labeller(estadistico = c("rmse" = "RMSE", "bias" = "BIAS"))) +
  ggh4x::facet_nested(estadistico + var.type ~ col, scales = "free_y", switch = "y",
                      labeller = labeller(estadistico = c("rmse" = "RMSE", "bias" = "BIAS"))) +
  theme_linedraw(base_size = 16) +
  theme(strip.background = element_blank(),
        strip.text = element_text(color = "black"),
        panel.grid = element_line(color = "grey80")) 

ggsave("fig/param_rmse_bias.pdf", width = 20, height = 13, units = "cm")
```

```{r}
estadisticos[, hora.ini := hour(fecha.ini)] %>% 
  .[var.type != "rh"] %>% 
  .[, .(value = mean(value)), 
    by = .(var.type, verif, estadistico, fisica)] %>%
  .[estadistico != "rmse"] %>%
  ggplot(aes(verif, value)) +
  geom_line(data = ~.x[fisica != "MEAN"],
            aes(color = fisica,
                group = interaction(fisica))) +
  geom_line(data = ~.x[fisica == "MEAN"],
            aes(group = interaction(fisica)),  color = "black") +
  scale_alpha_discrete(guide = "none", range = c(0.05, 1)) +
  scale_color_brewer(palette = "Set1") +
  geom_hline(yintercept = 0, color = "darkgray") +
  scale_x_continuous("Forecast lead time (hrs)") +
  scale_y_continuous(name = NULL, position = "right") +
  labs(title = "Bias - todas las inicializaciones") +
  facet_wrap( ~ var.type, scales = "free_y",
              labeller = labeller(hora.ini = c("0" = "00 UTC", "6" = "06 UTC",
                                               "12" = "12 UTC", "18" = "18 UTC"))) +
  theme_linedraw(base_size = 14) +
  theme(strip.background = element_rect(fill = "white"),
        strip.text = element_text(color = "black"),
        panel.grid = element_line(color = "grey80"))

ggsave("fig/rmse_parametrizaciones.pdf")

estadisticos[, hora.ini := hour(fecha.ini)] %>% 
  .[var.type != "rh"] %>% 
  .[, .(value = mean(value)), 
    by = .(var.type, verif, estadistico, fisica)] %>%
  .[estadistico != "bias"] %>%
  ggplot(aes(verif, value)) +
  geom_line(data = ~.x[fisica != "MEAN"],
            aes(color = fisica,
                group = interaction(fisica))) +
  geom_line(data = ~.x[fisica == "MEAN"],
            aes(group = interaction(fisica)),  color = "black") +
  scale_alpha_discrete(guide = "none", range = c(0.05, 1)) +
  scale_color_brewer(palette = "Set1") +
  # geom_hline(yintercept = 0, color = "darkgray") +
  scale_x_continuous("Forecast lead time (hrs)") +
  scale_y_continuous(name = NULL, position = "right") +
  labs(title = "Bias - todas las inicializaciones") +
  facet_wrap( ~ var.type, scales = "free_y",
              labeller = labeller(hora.ini = c("0" = "00 UTC", "6" = "06 UTC",
                                               "12" = "12 UTC", "18" = "18 UTC"))) +
  theme_linedraw(base_size = 14) +
  theme(strip.background = element_rect(fill = "white"),
        strip.text = element_text(color = "black"),
        panel.grid = element_line(color = "grey80"))

ggsave("fig/bias_parametrizaciones.pdf")
```


## Espacial

```{r}
# mount <- mountr::sshfs_mount("paola.corrales", "yakaira.cima.fcen.uba.ar", "/home/paola.corrales/datosmunin/RRA_Fcst/estadisticos", "/mnt/Data/Validacion_RRA/data")
# files <- Sys.glob("data/espacial*")
# mount$finalize()

files <- Sys.glob("/home/paola.corrales/datosmunin/RRA_Fcst/estadisticos/espacial*")

est_espacial <- lapply(files, function(f) {
  var <- str_extract(f, "\\d{5}")
  # mount <- mountr::sshfs_mount("paola.corrales", "yakaira.cima.fcen.uba.ar", "/home/paola.corrales/datosmunin/RRA_Fcst/estadisticos", "/mnt/Data/Validacion_RRA/data")
  tmp <- fread(f) %>% 
    .[, var := var] %>%
    .[, fecha.ini := ymd_hms(fecha.ini)] %>%
    .[, hora.ini := hour(fecha.ini)] %>%
    .[]
  # mount$finalize()
  return(tmp)
} ) %>% 
  rbindlist() 

est_espacial[, var.type := case_when(var %in% c(2819, 82819) ~ "u",
                                     var %in% c(2820, 82820) ~ "v",
                                     var %in% c(3073, 83073) ~ "t",
                                     var %in% c(3330, 83330) ~ "q",
                                     var %in% c(3331, 83331) ~ "rh",
                                     var %in% c(4001) ~ "dBz",
                                     var %in% c(14593) ~ "p")]

```

Algunas estaciones parecen ser sistemáticamente malas. 

```{r}

est_espacial[, .(rmse.mean = mean(rmse, na.rm = TRUE),
                 bias.mean = mean(bias, na.rm = TRUE)), by = .(var.type, hora.ini, verif, lon, lat)] %>% 
  .[verif == 24 & hora.ini %in% c(0, 6, 12, 18) & rmse.mean < 5] %>% 
  na.omit() %>% 
  ggplot(aes(ConvertLongitude(lon), lat)) +
  geom_point(aes(color = rmse.mean)) +
  scale_color_viridis_c("RMSE") +
  # scale_size_area(max_size = 4, guide =  "none") +
  geom_sf(data = map, inherit.aes = FALSE, fill = NA) +
  coord_sf(ylim = c(-38, -25), xlim = c(-67, -56)) +
  labs(x = "Longitude", y = "Latitude") +
  facet_grid(var.type ~ hora.ini) +
  theme_minimal() 

est_espacial[, .(rmse.mean = mean(rmse, na.rm = TRUE),
                 bias.mean = mean(bias, na.rm = TRUE)), by = .(var.type, hora.ini, verif, lon, lat)] %>% 
  .[verif == 24 & hora.ini %in% c(0, 6, 12, 18) & rmse.mean < 5 & var.type != "rh"] %>% 
  na.omit() %>% 
  ggplot(aes(ConvertLongitude(lon), lat)) +
  geom_point(aes(color = bias.mean)) +
  scale_color_divergent("Bias") +
  # scale_size_area(max_size = 4, guide =  "none") +
  geom_sf(data = map, inherit.aes = FALSE, fill = NA) +
  coord_sf(ylim = c(-38, -25), xlim = c(-67, -56)) +
  labs(x = "Longitude", y = "Latitude") +
  facet_grid(var.type ~ hora.ini) +
  theme_minimal() 

```


```{r}

est_espacial[, .(rmse.mean = mean(rmse, na.rm = TRUE),
                 bias.mean = mean(bias, na.rm = TRUE)), by = .(var.type, hora.ini, verif, lon, lat)] %>% 
  .[verif == 24 & hora.ini %in% c(0, 6, 12, 18) & rmse.mean < 5 & var.type == "t"] %>% 
  na.omit() %>% 
  melt(measure.var = c("rmse.mean", "bias.mean")) %>% 
  ggplot(aes(ConvertLongitude(lon), lat)) +
  geom_point(data = function(x) x[variable == "rmse.mean"], aes(color = value, fill = value), 
             size = 1, shape = 24) +
  scale_color_viridis_c(name = NULL, guide = guide_colorbar(nbin = 10, 
                                                            raster = FALSE,
                                                            barheight = 10, 
                                                            ticks = FALSE,
                                                            order = 1), 
                        breaks = seq(0, 5, 1), limits = c(NA, 5)) +
  scale_fill_viridis_c(name = NULL, guide = guide_colorbar(nbin = 10, 
                                                            raster = FALSE,
                                                            barheight = 10, 
                                                            ticks = FALSE,
                                                            order = 1), 
                        breaks = seq(0, 5, 1), limits = c(NA, 5)) +
  ggnewscale::new_scale_color() +
   ggnewscale::new_scale_fill() +
  geom_point(data = function(x) x[variable == "bias.mean"], aes(color = value,
                                                                fill = value,
                                                                shape = factor(sign(-value))),
             size = 1) +
  scale_color_divergent(name = NULL,  guide = guide_colorstrip(label.hjust = unit(0.5, "cm"), 
                                                               inside = TRUE,
                                                               barheight = 10, 
                                                               order = 10),
                        breaks = seq(-3, 3, 1)) +  
    scale_fill_divergent(name = NULL,  guide = guide_colorstrip(label.hjust = unit(0.5, "cm"), 
                                                               inside = TRUE,
                                                               barheight = 10, 
                                                               order = 10),
                        breaks = seq(-3, 3, 1)) + 
  scale_shape_manual(guide = "none", values = c(24, 25)) +
  # scale_size_area(max_size = 4, guide =  "none") +
  geom_sf(data = map, inherit.aes = FALSE, fill = NA, size = 0.5) +
  coord_sf(ylim = c(-38, -25), xlim = c(-67, -56), label_axes = "-NE-" ) +
  scale_x_continuous(name = NULL, breaks = seq(-67, -56, 3)) +
  scale_y_continuous(name = NULL, position = "right") +
  facet_grid(variable ~ hora.ini, switch = "y", 
             labeller = labeller(hora.ini = c("0" = "00 UTC", "6" = "06 UTC",
                                              "12" = "12 UTC", "18" = "18 UTC"),
                                 variable = c("bias.mean" = "BIAS",
                                              "rmse.mean" = "RMSE"))) +
  theme_linedraw(base_size = 15) +
  theme(strip.background = element_blank(),
        strip.text = element_text(color = "black"),
        panel.grid = element_line(color = "grey80"))

ggsave("fig/rmse_bias_espacial.pdf", dpi = 300, width = 30, height = 20, units = "cm")
```


```{r eval=FALSE, include=FALSE}
estaciones_flojas <- est_espacial[, .(rmse.mean = mean(rmse, na.rm = TRUE),
                                      bias.mean = mean(bias, na.rm = TRUE)), by = .(var.type, hora.ini, verif, lon, lat)] %>% 
  .[verif == 0 & hora.ini %in% c(0, 6, 12, 18) & rmse.mean > 5 & var.type == "t"] %>%
  .[, mean(rmse.mean), by = .(lon, lat)] 

temp_flojas <- all[obs.id == 83073 & lon %in% estaciones_flojas$lon] 

temp_flojas[, .N, by = .(lon, lat)] %>% 
  inner_join(estaciones_flojas)


temp_flojas[lon == unique(lon)[2]] %>% 
  ggplot(aes(time.obs, obs)) +
  geom_line(aes(group = lon)) +
  geom_point(aes(group = lon)) 

temp_flojas[lon == unique(lon)[2] & day(time.obs) == 25] %>% 
  ggplot(aes(time.obs, obs)) +
  geom_line(aes(group = lon)) +
  geom_point(aes(group = lon)) 
```


```{r eval=FALSE, include=FALSE}
rmse %>% 
  ggplot(aes(verif, rmse)) +
  geom_line(aes(group = interaction(fecha.ini, ens)), alpha = 0.02, size = 0.1) +
  labs(title = "RMSE de cada miembro del emsable, de cada ciclo de pronóstico",
       x = "Plazo de verificación")


#Promedio sobre cada fecha de verificación
dt <- rmse[, fecha := fecha.ini + hours(verif)] %>% 
  .[, list(mean.rmse = mean(rmse), sd.rmse = sd(rmse)), by = .(fecha)] %>% 
  .[, type := "media sobre la fecha de verificación"]

#Prodio sobre cada ciclo de pronóstico
dt2 <- rmse[, list(mean.rmse = mean(rmse), sd.rmse = sd(rmse)), by = .(fecha.ini)] %>% 
  setnames("fecha.ini", "fecha") %>% 
  .[, type := "media sobre el ciclo de pronóstico"]

rbind(dt, dt2) %>% 
  ggplot(aes(fecha, mean.rmse)) +
  geom_ribbon(aes(ymin = mean.rmse - sd.rmse, ymax = mean.rmse + sd.rmse, fill = type), alpha = 0.2) +
  geom_line(aes(color = type)) +
  scale_color_manual(name =  NULL, values = c("#FD8002","#367DB7")) +
  scale_fill_manual(name =  NULL, values = c("#FD8002","#367DB7")) +
  labs(title = "RMSE medio para todo el periodo",
       x = "Fecha",
       y = "RMSE") +
  scale_x_datetime(date_breaks = "7 days") +
  theme(legend.position = "bottom")

```

```{r eval=FALSE, include=FALSE}
#Promedio sobre cada fecha de verificación
dt <- rmse[, fecha := fecha.ini + hours(verif)] %>% 
  .[, list(mean.rmse = mean(rmse), sd.rmse = sd(rmse)), by = .(fecha, verif)] %>% 
  .[, type := "media sobre la fecha de verificación"]


dt[verif %in% c(0, 12, 24, 36)] %>% 
  ggplot(aes(fecha, mean.rmse)) +
  geom_ribbon(aes(ymin = mean.rmse - sd.rmse, ymax = mean.rmse + sd.rmse, fill = factor(verif)), alpha = 0.2) +
  geom_line(aes(color = factor(verif))) +
  scale_color_viridis_d(name =  NULL) +
  scale_fill_viridis_d(name =  NULL) +
  labs(title = "RMSE medio para todo el periodo",
       x = "Fecha",
       y = "RMSE") +
  scale_x_datetime(date_breaks = "7 days") +
  theme(legend.position = "bottom")
```


```{r eval=FALSE, include=FALSE}

copy(rmse) %>% 
  .[, list(mean.rmse = mean(rmse), sd.rmse = sd(rmse)), by = .(hour(fecha.ini), verif)] %>%
  ggplot(aes(verif, mean.rmse)) +
  geom_line(aes(color = factor(hour))) +
  scale_color_viridis_d()

copy(rmse) %>% 
  .[, list(mean.rmse = mean(rmse), sd.rmse = sd(rmse)), by = .(hour(fecha.verif), verif)] %>%
  .[verif %in% c(0, 12, 24, 36)] %>% 
  ggplot(aes(hour, mean.rmse)) +
  geom_line(aes(color = factor(verif))) +
  scale_color_viridis_d()


```


