---
title: "03_graficos"
author: "Pao"
date: "8/27/2019"
output: html_document
---

```{r setup, include=FALSE}
knitr::opts_chunk$set(echo = TRUE)
library(data.table)
library(ggplot2)
library(lubridate)
library(dplyr)
library(foreach)
library(doParallel)
```

## Todas las observaciones

Veamos si la compu explota cuando leo todas las observaciones asimiladas

```{r}
mount <- mountr::sshfs_mount("paola.corrales", "yakaira.cima.fcen.uba.ar", "/home/paola.corrales/datosmunin/RRA_Obs", "/mnt/Data/Validacion_RRA/data")

all <- fread("data/filtradas/obs_all.csv") 

all[, time := ymd_hms(time)] %>% 
  .[, time.obs := ymd_hms(time.obs)]

mount$finalize()

obs_type <- c("1" = "ADPUPA",
              "3" = "AIRCFT",
              "4" = "SATWND",
              "8" = "ADPSFC",
              "9" = "SFCSHP",
              "12" = "RADAR",
              "20" = "ASCATW",
              "21" = "AIRS",
              "22" = "ADPAUT",
              "23" = "GNSS")
```

ADPUPA = 1 (sondeos)
AIRCFT = 3 (aviones)
SATWND = 4 (vectores de satélite geoestacionario)
ADPSFC = 8 (estaciones de superficie)
SFCSHP = 9 (barcos y boyas)
ASCATW = 20 (vientos de ASCAT)
AIRS = 21 (perfiles de satélite AIRS)
ADPAUT=22 (estaciones automáticas-> las incluimos nosotros)
GNSS=23 (Global Network … -> las incluimos nosotros)

```{r}
all[, .N, by = .(sub.id, hour(time.obs))] %>% 
  ggplot(aes(hour, factor(sub.id))) +
  geom_point(aes(size =  N, color = N)) +
  scale_color_viridis_c(name = "count", #trans = "log",
                        guide="legend") +
  scale_size_continuous(guide = "none") +
  scale_y_discrete(name = "type of observation", labels = obs_type) +
  scale_x_continuous(name = "hour of the day", breaks = seq(0, 24, 3)) +
  theme_minimal()

all[, .N, by = .(sub.id, hour(time.obs))] %>% 
  ggplot(aes(hour, factor(sub.id))) +
  geom_point(aes(size =  N, color = N)) +
  scale_color_viridis_c(name = "count", trans = "log",
                        guide="legend") +
  scale_size_continuous(guide = "none") +
  scale_y_discrete(name = "type of observation", labels = obs_type) +
  scale_x_continuous(name = "hour of the day", breaks = seq(0, 24, 3)) +
  theme_minimal()
```


```{r}
all[, .N, by = .(sub.id, day = floor_date(time.obs, "day"))] %>% 
  # .[sub.id != 12] %>% 
  ggplot(aes(day, factor(sub.id))) +
  geom_point(aes(color = N, size = N)) +
  scale_color_viridis_c() +
  scale_size_continuous(guide = "none") +
  scale_y_discrete(name = "type of observation", labels = obs_type) +
  scale_x_datetime(name = "date", date_breaks = "5 days", date_labels = "%m-%d") +
  theme_minimal()

all[, .N, by = .(sub.id, day = floor_date(time.obs, "day"))] %>% 
  # .[sub.id != 12] %>% 
  ggplot(aes(day, factor(sub.id))) +
  geom_point(aes(color = N, size = N)) +
  scale_color_viridis_c(trans = "log") +
  scale_size_continuous(guide = "none") +
  scale_y_discrete(name = "type of observation", labels = obs_type) +
  scale_x_datetime(name = "date", date_breaks = "5 days", date_labels = "%m-%d") +
  theme_minimal()
```

### Pronosticos

```{r}
mount <- mountr::sshfs_mount("paola.corrales", "yakaira.cima.fcen.uba.ar", "/home/paola.corrales/datosmunin/RRA_Fcst", "/mnt/Data/Validacion_RRA/data")

# myCluster <- makeCluster(4)
# registerDoParallel(myCluster)
# 
# path <- "data/interpolados/fcst_83073_2018**"
# files <- Sys.glob(path)
# 
# out <- foreach(f = 1:length(files),
#                .packages = c("data.table", "lubridate", "dplyr"),
#                .export = c("files"),
#                .combine = "rbind") %dopar% { 
# 
# cat("Leyendo el pronóstico ", basename(files[f]), "\n")                                  
# fcst <- fread(files[f])
# 
# fecha_ini <- ymd_h(stringr::str_extract(files[f], "\\d{8}_\\d{2}"))
# 
# temp <- fcst[, `:=`(obs.fcst = obs - fcst,
#            fecha.ini = fecha_ini,
#            verif = as.numeric(as.duration(as_datetime(time.obs) - fecha_ini), "hour"))] %>% 
#   .[, .(rmse = sqrt(mean(obs.fcst^2))), by = .(ens, verif, fecha.ini)]
# }
# 
# fwrite(out, "rmse_83073.cs")

```

```{r}
rmse <- fread("data/estadisticos/rmse_83073.csv") %>% 
  .[, fecha.ini := as_datetime(fecha.ini)] %>% 
  .[, fecha.verif := fecha.ini + hours(verif)]

rmse %>% 
  ggplot(aes(verif, rmse)) +
  geom_line(aes(group = interaction(fecha.ini, ens)), alpha = 0.02, size = 0.1) +
  labs(title = "RMSE de cada miembro del emsable, de cada ciclo de pronóstico",
       x = "Plazo de verificación")
```



```{r}
#Promedio sobre cada fecha de verificación
dt <- rmse[, fecha := fecha.ini + hours(verif)] %>% 
  .[, list(mean.rmse = mean(rmse), sd.rmse = sd(rmse)), by = .(fecha)] %>% 
  .[, type := "media sobre la fecha de verificación"]

#Prodio sobre cada ciclo de pronóstico
dt2 <- rmse[, list(mean.rmse = mean(rmse), sd.rmse = sd(rmse)), by = .(fecha.ini)] %>% 
  setnames("fecha.ini", "fecha") %>% 
  .[, type := "media sobre el ciclo de pronóstico"]

rbind(dt, dt2) %>% 
  ggplot(aes(fecha, mean.rmse)) +
  geom_ribbon(aes(ymin = mean.rmse - sd.rmse, ymax = mean.rmse + sd.rmse, fill = type), alpha = 0.2) +
  geom_line(aes(color = type)) +
  scale_color_manual(name =  NULL, values = c("#FD8002","#367DB7")) +
  scale_fill_manual(name =  NULL, values = c("#FD8002","#367DB7")) +
  labs(title = "RMSE medio para todo el periodo",
       x = "Fecha",
       y = "RMSE") +
  scale_x_datetime(date_breaks = "7 days") +
  theme(legend.position = "bottom")

```

```{r}
#Promedio sobre cada fecha de verificación
dt <- rmse[, fecha := fecha.ini + hours(verif)] %>% 
  .[, list(mean.rmse = mean(rmse), sd.rmse = sd(rmse)), by = .(fecha, verif)] %>% 
  .[, type := "media sobre la fecha de verificación"]


dt[verif %in% c(0, 12, 24, 36)] %>% 
  ggplot(aes(fecha, mean.rmse)) +
  geom_ribbon(aes(ymin = mean.rmse - sd.rmse, ymax = mean.rmse + sd.rmse, fill = factor(verif)), alpha = 0.2) +
  geom_line(aes(color = factor(verif))) +
  scale_color_viridis_d(name =  NULL) +
  scale_fill_viridis_d(name =  NULL) +
  labs(title = "RMSE medio para todo el periodo",
       x = "Fecha",
       y = "RMSE") +
  scale_x_datetime(date_breaks = "7 days") +
  theme(legend.position = "bottom")
```


```{r}

copy(rmse) %>% 
  .[, list(mean.rmse = mean(rmse), sd.rmse = sd(rmse)), by = .(hour(fecha.ini), verif)] %>%
  ggplot(aes(verif, mean.rmse)) +
  geom_line(aes(color = factor(hour))) +
  scale_color_viridis_d()

copy(rmse) %>% 
  .[, list(mean.rmse = mean(rmse), sd.rmse = sd(rmse)), by = .(hour(fecha.verif), verif)] %>%
  .[verif %in% c(0, 12, 24, 36)] %>% 
  ggplot(aes(hour, mean.rmse)) +
  geom_line(aes(color = factor(verif))) +
  scale_color_viridis_d()


```

```{r}
mount$finalize()
```

