---
title: "rmse/bias espacial (obs de superficie)"
output: github_document
always_allow_html: true
---

```{r setup, include=FALSE}
knitr::opts_chunk$set(echo = TRUE,
                      cache = TRUE)

library(data.table)
library(ggplot2)
library(lubridate)
library(dplyr)
library(stringr)
library(metR)
library(kableExtra)

map <- rnaturalearth::ne_states(country = c("argentina", "Brazil", "Chile", "Uruguay", "Paraguay", "Bolivia"), returnclass = "sf")
```


## Interpolación de los pronósticos a las observaciones

El RRR generó pronósticos a 36 horas inicializados a partir de los análisis cada 3 horas. 

Los archivos que guardan la información de cada observación y de los pronósticos interpolados tienen la siguiente pinta:

```{r echo=FALSE}
fread("~/datosmunin3/RRA_Validacion/RRA_Fcst/interpolados/fcst_14593_20181109_00.csv") %>% 
  head(10) %>% 
  kable("html") %>% 
  kable_styling(font_size = 10)
```

O sea agrego un par de columnas a los .dat de siempre. Las columnas `fcst` corresponden al pronóstico interpolado y la columna `time` corresponde a la hora/día de validación de ese pronóstico. Esto se hace para cada tipo de observación. 

[Script que hace esto](https://github.com/paocorrales/Validacion_RRA/blob/master/interp_obs_parallel.R)

## Cálculo del RMSE/BIAS

Este cálculo puede llevar tiempo por lo que está paralelizado en este script. Pero la idea general es la siguiente:

```{r eval=FALSE, include=TRUE}
path <- "donde sea que están los archivos con la info interpolada"
files <- Sys.glob(path)

out <- foreach(f = 1:length(files),
               .packages = c("data.table", "lubridate", "dplyr"),
               .export = c("files"),
               .combine = "rbind") %dopar% {
                 
                 # Leo el archivo de turno
                 fcst <- fread(files[f])
                 
                 # Extraigo la hora de inicialización del pronóstico
                 fecha_ini <- ymd_h(stringr::str_extract(files[f], "\\d{8}_\\d{2}"))
                 
                 # obs.fcst es la resta entre la observación y el pronóstico interpolado
                 # verif es la hora de verificación del pronóstico en horas, va de 0 a 36.
                 
                 temp <- fcst[, `:=`(obs.fcst = obs - fcst,
                                     fecha.ini = fecha_ini,
                                     verif = as.numeric(as.duration(as_datetime(time.obs) - fecha_ini), "hour"))] %>%
                   .[, .(rmse = sqrt(mean(obs.fcst^2, na.rm = TRUE)), 
                         bias = mean(obs.fcst, na.rm = TRUE)), by = .(verif, fecha.ini, lon, lat)]
                 # Las últimas 2 lineas calculan el rmse y el bias para cada hora de verificación (verif), cada inicialización
                 # (fecha.ini), cada latitud y longitud
               }

# Reune toda la información del loop anterior que va por todos los pronósticos y guarda un ínico archivo.
fwrite(out, "/algún lugar del universo/espacial_rmse_83331.csv")
```

Acá la clave está en calcular el rmse y el bias para cada lat, lon (lo que te asegura, si está todo bien, que hace el cálculo para cada estación) y para cada inicialización y hora de verificación. 

La tabla final tiene la siguiente pinta:

```{r, echo=FALSE}
fread("~/datosmunin3/RRA_Validacion/RRA_Fcst/estadisticos/espacial_rmse_82820.csv") %>% 
  head(10) %>% 
  kable("html") %>% 
  kable_styling(font_size = 10)
```

## Graficado

```{r}
# Leo el resultado de lo anterior para cada variable
files <- Sys.glob("/home/paola.corrales/datosmunin3/RRA_Validacion/RRA_Fcst/estadisticos/espacial*")

est_espacial <- lapply(files, function(f) {
  
  var <- str_extract(f, "\\d{5}")
  
  tmp <- fread(f) %>% 
    .[, var := var] %>%
    .[, fecha.ini := ymd_hms(fecha.ini)] %>% # Fecha, hora de inicialización
    .[, hora.ini := hour(fecha.ini)] %>%     # Hora de inicialización
    .[]
  
  return(tmp)
} ) %>% 
  rbindlist() 

# Agrego una columna con el nombre de la variable
est_espacial[, var.type := case_when(var %in% c(2819, 82819) ~ "u",
                                     var %in% c(2820, 82820) ~ "v",
                                     var %in% c(3073, 83073) ~ "t",
                                     var %in% c(3330, 83330) ~ "q",
                                     var %in% c(3331, 83331) ~ "rh",
                                     var %in% c(4001) ~ "dBz",
                                     var %in% c(14593) ~ "p")]

est_espacial %>% 
  head(10) %>% 
  kable("html") %>% 
  kable_styling(font_size = 10)
```

Ahora tengo un valor de rmse para cada inicialización de pronóstico (fecha y hora), hora de validez en cada estación y para cada variable. Necesito el rmse para cada hora de inicialización, o sea juntar todos los pronósticos inicializados a las 00 UTC por un lado, todos los inicializados a las 03 por el otro y así. Por eso en el siguiente código `rmse.mean` y `bias.mean` se calcula para cada estación (lon, lat), cada variable, **cada hora de inicialización** (hora.ini) y cada hora de verificación (verif).

```{r, fig.height=7, fig.width=14}
est_espacial[, .(rmse.mean = mean(rmse, na.rm = TRUE),
                 bias.mean = mean(bias, na.rm = TRUE)), by = .(var.type, hora.ini, verif, lon, lat)] %>% 
  
  # Me quedo con los pronósticos a 24 horas inicializados a las 0, 6, 12 y 18
  # Solo la temperatura
  # rmse menores a 5 para filtrar un par de estaciones muy horribles que ya sabemos que tienen problemas
  .[verif == 24 & hora.ini %in% c(0, 6, 12, 18) & rmse.mean < 5 & var.type == "t"] %>% 
  na.omit() %>% 
  
  # Ordeno la tabla para que me sea más fácil graficar
  melt(measure.var = c("rmse.mean", "bias.mean")) %>% 
  ggplot(aes(ConvertLongitude(lon), lat)) +
  
  # RMSE
  geom_point(data = function(x) x[variable == "rmse.mean"], aes(color = value, fill = value), 
             size = 1, shape = 24) +
  scale_color_viridis_c(name = NULL, guide = guide_colorbar(nbin = 10, 
                                                            raster = FALSE,
                                                            barheight = 10, 
                                                            ticks = FALSE,
                                                            order = 1), 
                        breaks = seq(0, 5, 1), limits = c(NA, 5)) +
  scale_fill_viridis_c(name = NULL, guide = guide_colorbar(nbin = 10, 
                                                           raster = FALSE,
                                                           barheight = 10, 
                                                           ticks = FALSE,
                                                           order = 1), 
                       breaks = seq(0, 5, 1), limits = c(NA, 5)) +
  ggnewscale::new_scale_color() +
  ggnewscale::new_scale_fill() +
  
  # BIAS
  geom_point(data = function(x) x[variable == "bias.mean"], aes(color = value,
                                                                fill = value,
                                                                shape = factor(sign(-value))), size = 1) +
  scale_color_divergent(name = NULL,  guide = guide_colorstrip(label.hjust = unit(0.5, "cm"), 
                                                               inside = TRUE,
                                                               barheight = 10, 
                                                               order = 10),
                        breaks = seq(-3, 3, 1)) +  
  scale_fill_divergent(name = NULL,  guide = guide_colorstrip(label.hjust = unit(0.5, "cm"), 
                                                              inside = TRUE,
                                                              barheight = 10, 
                                                              order = 10),
                       breaks = seq(-3, 3, 1)) + 
  scale_shape_manual(guide = "none", values = c(24, 25)) +
  
  # Mapa
  geom_sf(data = map, inherit.aes = FALSE, fill = NA, size = 0.5) +
  coord_sf(ylim = c(-38, -25), xlim = c(-67, -56), label_axes = "-NE-" ) +
  scale_x_continuous(name = NULL, breaks = seq(-67, -56, 3)) +
  scale_y_continuous(name = NULL, position = "right") +
  
  # Divide el gráfico en paneles
  facet_grid(variable ~ hora.ini, switch = "y", 
             labeller = labeller(hora.ini = c("0" = "00 UTC", "6" = "06 UTC",
                                              "12" = "12 UTC", "18" = "18 UTC"),
                                 variable = c("bias.mean" = "BIAS",
                                              "rmse.mean" = "RMSE"))) +
  theme_linedraw(base_size = 15) +
  theme(strip.background = element_blank(),
        strip.text = element_text(color = "black"),
        panel.grid = element_line(color = "grey80"))
```

